# 固定资产转为投资性房地产折旧问题

提问人：wx_5dc3bc5d30f5 时间：2019-11-14 06:30:13
请问，有个疑惑，固定资产转为投资性房地产在准则上是不是视为重新计量呢，如果这样的话，那投房是成本模式的话，折旧是不是应该承接下来继续提？？如果要是公允价值计量的话，固定资产转换当月到底提不提折旧呢，相反的之后再转回的话，折旧又该从什么时候提呢

回答人：chenyiwei
如果投资性房地产采用成本模式，则转换时是直接按账面价值平移的，不涉及重新计量问题。
在成本模式下，应确保折旧计提与原作为固定资产时所计提折旧的延续性。
在转换当月可以继续作为 i 固定资产计提折旧，次月起作为投资性房地产计提折旧。
在公允价值模式下，转换当月照提折旧，次月起不再计提折旧；当以公允价值模式计量的投资性房地产转为固定资产时，自转换次月起计提折旧。